Inventaris van het archief van G.W. Caudri [levensjaren 1905-1966], 1925-1955
Nationaal Archief, Den Haag
Collectie 376 G.W. Caudri
Caudri
1925-1955
C22174
0.20 meter; 23 inventarisnummers.
Nationaal Archief, Den Haag
Caudri, G.W. (1905-1966)
G. W. Caudri (1905-1966) was een groot deel van zijn werkzame leven als ambtenaar in diverse functies betrokken bij het Binnenlands Bestuur van Nederlands-Indië. Zijn nagelaten archief beslaat de periode 1925-1955. De stukken zijn chronologisch gerangschikt en volgen zijn loopbaan: opleiding en vooroorlogse bestuursperiode, verlofganger in Nederland, naoorlogse bestuursperiode en pensionering. Veel stukken hebben een directe relatie met de persoon Caudri.
Archiefvorming
Geschiedenis van de archiefvormer
Levensloop
Gerrit Willem Caudri werd op 11 november 1905 in Singkawang (residentie Westerafdeling van Borneo) geboren als zoon van Gerrit Willem Caudri en Eva Wilhelmina Catherina Janssen. Zijn vader was daar plaatselijk garnizoenscommandant in de rang van kapitein van het KNIL.
Caudri bracht zijn jeugdjaren in Nederlandsch-Indië door en voltooide er tevens zijn middelbare schoolopleiding. Na van gouvernementswege geselecteerd te zijn studeerde hij in de periode 1925-1932 Indologie aande Universiteit van Leiden.
In1932 werd hij benoemd tot kandidaat-ambtenaar in een administratieve functie. In 1933 volgde zijn benoeming bij het Binnenlandse Bestuur en zag zijn loopbaan er als volgt uit:
1933 aspirant-controleur in de residentie Benkoelen, met name in de onderafdeling Redjang en Lebong (hoofdplaatsen Kepahiang en Moeara Aman)
1936 controleur in het gouvernement Celebes en Onderhorigheden, met name in de onderafdeling Boeton en de Toekanbesi-eilanden (standplaats Baoe-Baoe)
1939 bevorderd tot controleur eerste klas en buitenlands verlof gedurende 8 maanden.
Door het uitbreken van de Tweede Wereldoorlog kon Caudri de terugreis naar Nederlands-Indië niet ondernemen en moest als verlofganger op non-aktiviteit tot 1945 in Nederland blijven. Na de bevrijding behoorde hij bij een van de eerste groepen, die naar Indonesië werden uitgezonden om het burgerlijk bestuur weer op te bouwen. Vanaf december 1945 bekleedde hij er de volgende bestuursfuncties:
1945 controleur in de afdeling Ketapang van de residentie Westerafdeling van Borneo
1946 overplaatsing naar de onderafdeling Landak (standplaats Ngabang)
1947 overplaatsing naar de onderafdeling Pontianak en waarnemend assistent-resident van de gelijknamige afdeling
1947 belast met het secretariaat van de dan inmiddels ingestelde Daerah Istimewa Kalimantan Barat
1948 bevorderd tot assistent-resident en geplaatst in de dearah Soemba (standplaats Waingapoe) van de negara Indonesia Timoer.
Na de overdracht van de soevereiniteit aan de republic Indonesia bleef Caudri tot 1 mei 1950 op zijn post, waarna hij repatrieerde en op wachtgeld werd gesteld. Zijn pensionering volgde in 1955. Hij overleed op 8 november 1966 in Den Haag.
Geschiedenis van het archiefbeheer
In 1984 werd de ongeïnventariseerde bundel stukken van G.W. Caudri door het Koninklijk Instituut voor de Tropen in Amsterdam overgedragen aan de Tweede Afdeling van het Algemeen Rijksarchief. Hoe het K.I.T. destijds deze stukken verworven heeft is niet bekend.
Inbewaringgeving van een particulier archief, niet in eigendom verkregen
Inhoud en structuur van het archief
2.21
Selectie en vernietiging
De omvang van het archief bedraagt 0,15 meter.
Aanwijzingen voor de gebruiker
Openbaarheidsbeperkingen
Volledig openbaar.
Materiële beperkingen
Aanvraaginstructie
Openbare archiefstukken kunnen online worden aangevraagd en gereserveerd. U kunt dit ook via de terminals in de studiezaal van het Nationaal Archief doen. Om te kunnen reserveren dient u de volgende stappen te volgen:
U maakt een profiel aan op www.gahetna.nl, en logt vervolgens in
Via de archiefinventaris (alleen de beschrijvingen met rode nummers) selecteert u het gewenste archiefstuk door op de knop 'Reserveren' te klikken
In het volgende scherm geeft u aan op welke dag u het archiefstuk wilt inzien
Indien u zich bevindt in de studiezaal en een tafelnummer heeft ontvangen kunt u dit nummer vermelden. Als u geen tafelnummer heeft kunt u tafelnummer 777 laten staan
Vervolgens bevestigt u uw reservering door deze te versturen.
Verwant materiaal
Beschikbaarheid van kopieën
Beschrijving van de series en archiefbestanddelen
- OPLEIDING EN VOOROORLOGSE BESTUURSPERIODE 1925-1939, A
  - Beschikkingen van de gouverneur-generaal en de minister van Koloniën, waarbij G.W. Caudri wordt vergund de studie Indologie in Leiden te gaan volgen. Afschriften., 1925; 1; 2 stukken
  - "Grondslagen voor de beoordeling van den belastingdruk op de inheemsche bevolking van Ned.-Indië", scriptie in het kader van zijn studie Indologie, 1931; 2; 1 omslag
  - Militair zakboekje van de dienstplichtige KNIL-soldaat Caudri, z.j.; 3; 1katern
  - Benoemings- en bevorderingsbesluiten van het Commissariaat voor Indische Zaken en het Departement van Binnenlandsch Bestuur betreffende Caudri, 1932-1949; 4; 1 omslag
  - Stukken betreffende het bestuurlijk handelen en het dienstverband van Caudri als controleur, 1933-1939; 5-6; 2 omslagen
    - In de residentie Benkoelen, 1933-1936., 5
    - In het gouvernement Celebes: op Boeton en de Toekangbesi-eilanden, 1936-1939., 6
  - Aantekeningen van Caudri ten behoeve van een verslag over de algemene situatie in de (onder)afdeling Lebong, ca. 1933; 7; 1 omslag
  - Dagboek van Caudri, aspirant-controleur te Kepahiang (afd. Lebong, res. Benkoelen), maart 1935-oktober 1936; 8; 1 katern
  - Stukken betreffende diverse bestuurlijke werkzaamheden in de onderafdeling Redjang en Lebong en de hierbij gehouden vergaderingen met de Grote Rapat en de Bestuursconferentie, 1936; 9; 1 omslag
  - Correspondentie met de Mijnbouw Maatschappij Redjang Lebong over de exploratie van een perceel grond nabij Lebong Simpang, 1936; 10; 1 omslag
  - Conduitestaten van controleur Caudri. Afschriften., 1937-1938; 11; 2 stukken
  - Aantekeningen van Caudri over de installatie van de nieuwe sultan van Boeton, 1939; 12; 1 omslag
- VERLOFGANGER IN NEDERLAND 1940-1945, B
  - Stukken betreffende de aanslag in de inkomstenbelasting voor Indische verlofgangers opgelegd door de vertegenwoordiger in Nederland van de Nederlands-Indische Belastingdienst, 1940-1945; 13; 1 omslag
  - Stukken betreffende zijn werkzaamheden bij het Plaatselijk Commando Oisterwijk van de Nederlandsche Binnenlandsche Strijdkrachten en de Sectie Oost- en West-Indische Zaken van het Militair Gezag, 1944-1945; 14; 1 omslag
  - Stukken betreffende zijn naoorlogse uitzending naar Nederlands-Indië per s.s. Oranjefontein, 1945; 15; 1 omslag
- NAOORLOGSE BESTUURSPERIODE EN PENSIONERING, 1945-1950, 1955, C
  - Stukken betreffende het bestuurlijk handelen en het dienstverband van Caudri als controleur en assistent-resident, 1945-1950; 16-17; 2 omslagen
    - In de residentie Westerafdeling van Borneo, 1945-1948, 16
    - In de daerah Soemba van de negara Indonesia Timoer, 1948-1950, 17
  - Toerneeverslagen en dagboekaantekeningen van Caudri als controleur I in de onderafdeling Ketapang en Soekadana, januari-juli 1946; 18; 1 omslag
  - Processen-verbaal van overname en overgave van kasgelden, archieven en de inboedel van het residentiesecretariaat opgemaakt bij het op- en aftreden van Caudri als residentiesecretaris van West-Borneo, 1947-1948; 19; 1 omslag
  - Tekst van de rede van Caudri bij gelegenheid van Koninginnedag op Soemba, 1949. Met enige "flashprints" van het staatsieportret van Wilhelmina, z.j.; 20; 1 omslag
  - Mededelingen blad van de Commissie van vertegenwoordiging van de Vereniging van Ambtenaren BB, januari 1949. Met ledenlijsten van de vereniging. Gestencild., 1948-1949; 21; 1 omslag
  - Stukken inzake de vaststelling van zijn pensioen door de Stichting tot verzorging en afwikkeling van pensioenaangelegenheden betreffende gewezen overheidspersoneel van Indonesië, 1955; 22; 1 omslag
  - Proces-verbaal van de overgave en overname van de kas en de kasboeken van het landschap Matan door assistent-resident W.J.Gerretsen aan G.W. Caudri, met bijlagen, 1946; 23; 1 omslag